【裁判字號】    97,抗,1443
【裁判日期】    971016
【裁判案由】    損害賠償等
【裁判全文】
臺灣高等法院民事裁定                  97年度抗字第1443號
抗  告  人  甲○○
相  對  人  如附件一所示
抗告人因與相對人青年日報等人間損害賠償事件，對於中華民國
97年6月30日臺灣臺北地方法院97年度重訴字第691號所為裁定提
起抗告，本院裁定如下：
    主  文
抗告駁回。
抗告訴訟費用由抗告人負擔。
    理  由
一、按起訴違背第253條、第263條第2項之規定，或其訴訟標的
    為確定判決效力所及者，法院應以裁定駁回之，民事訴訟法
    第249條第1項第7款定有明文。
二、本件抗告人於原審起訴主張略以：緣抗告人前於民國94年11
    月18日因涉嫌對第42屆金馬獎之主辦單位有恐嚇取財未遂行
    為，遭基隆市警察局第二分局逮捕時，相對人等人將抗告人
    之容貌、姓名等影像在各傳播媒體上播送之行為，有違反精
    神衛生法第36條、第37條規定及憲法上保障人民之影像權、
    肖像權、人格權、名譽權、姓名權、隱私權、平等權、工作
    權、生存權、不被報導自由權，致抗告人受有精神損害，爰
    依民法第184條第2項關於侵權行為之規定，請求相對人負損
    害賠償責任等語。
三、經查，本件抗告人主張相對人等人應負侵權行為損害賠償責
    任之原因事實，前經抗告人於96年5月1日以同一原因事由，
    對相對人起訴為相同之請求，該事件經原審法院96年度重訴
    字第628號民事判決駁回抗告人之訴及其假執行之聲請，抗
    告人不服提起上訴，因未繳納二審裁判費，而遭本院96年度
    重上字第630號以上訴不合法而裁定駁回，抗告人該案已敗
    訴確定，此業經本院依職權調閱該案卷宗無訛。詎抗告人又
    以同一事由提起本件民事訴訟，本案之訴訟標的顯為原審法
    院96年度重訴字第628號判決效力所及，依民事訴訟法第249
    條第1項第7款，應予駁回。是原審駁回本件抗告人之訴，核
    無違誤。抗告意旨雖略謂：抗告人前對原審法院96年度重訴
    字第628號判決提起上訴，係因未繳納二審裁判費，而遭本
    院96年度重上字第630號裁定以不合法駁回上訴，並無實體
    既判力；且抗告人於本件起訴亦增加憲法平等權、工作權、
    生存權受侵害之主張，並增加台灣微軟公司、吉隆有線公司
    二名被告之請求，本件起訴並非原審法院96年度重訴字第62
    8號判決效力所及云云。然查，原審法院96年度重訴字第628
    號判決係以無從認定相對人有故意或過失侵害抗告人之人格
    權等，故抗告人依民法第184條第2項規定，請求為無理由而
    駁回抗告人之訴，足見抗告人本件主張之侵權行為原因事實
    ，業經前案實體審理而為判決無誤；而抗告人於本件雖另增
    加憲法平等權、工作權、生存權受侵害之主張，惟此僅係補
    充抗告人本件請求之法律上陳述，並未變更或追加其請求權
    之基權，其訴訟標的仍為民法第184條第2項之侵權行為損害
    賠償請求權，是抗告人主張原審法院96年度重訴字第628號
    判決無實體既判力，本件起訴非該決效力所及云云，要無足
    取。從而，抗告意旨指摘原裁定不當，求予廢棄，為無理由
    ，應予駁回。至於抗告人主張本件起訴另增加二名被告，查
    該二名被告台灣微軟公司及吉隆有線公司，並未經原審裁判
    ，故非本院審理之範圍，附此敘明。
四、據上論結，本件抗告為無理由，爰裁定如主文。
中    華    民    國    97    年    10    月    16    日
                    民事第十一庭
                        審判長法  官  鄭雅萍
                              法  官  蘇芹英
                              法  官  徐福晉
正本係照原本作成。
本裁定除以適用法規顯有錯誤為理由，並經本院許可外，不得再
抗告。如提起再抗告，應於收受後10日內委任律師為訴訟代理人
向本院提出再抗告狀。並繳納再抗告費新台幣１千元。
中    華    民    國    97    年    10    月    21    日
                              書記官  黃瑞芬
附件一：相對人
    (一)青年日報（設臺北市○○路○段3號10樓）、中華日報（設
      臺南市○○街57號）、蘋果日報（設臺北市○○路141巷
      38號）、自由時報（設臺北市○○路399號）、聯合報（
      設臺北市○○○路○段555號）、臺灣日報（設臺中縣大里
      市○○路○段381號）、臺灣時報（設高雄縣仁武鄉○○○
      路32號）、中國時報（設臺北市○○街132號）、民眾日
      報（設高雄縣苓雅區○○路38號3樓之1）、中央日報（設
      臺北市○○路○段232號9樓）、聯合晚報（設臺北市○○
      ○路○段555號7樓）之發行人、總編輯、攝影報導記者及
      上開報社網路電子報之主持人及記者。
    (二)中視（設臺北市○○區○○路120號）、台視（設臺北市
      松山區○○路○段10號）、華視（設臺北市大安區○○○
      路100號）、民視（設高雄市三民區○○○路366號24樓）
      、公視（設臺北市○○區○○路3段75巷70號）等電視台
      之新聞部負責人、新聞主播、採訪紀錄記者，及各該台之
      網路電子新聞。
    (三)TVBS、TVBS-G（設臺北市○○路○段23號10樓）、年代（
      設臺北市○○區○○路39號）、三立新聞台、三立臺灣台
      （以上二者均設臺北市○○路○段159號）、中天（設臺北
      市○○○路○段25號）、八大（設臺北市○○路455號）、
      超視（設臺北市○○街39號8樓）、東森（設臺北市○○
      ○路4號14樓）、緯來（設臺北市○○○路122號12樓）、
      非凡（設臺北市○○○路11巷35號11 樓）、東風（設臺
      北市○○路○段46號10樓）、衛視（設臺北市○○路○段
      232號10樓）、霹靂（設臺北縣汐止市○○○路○段108號8
      樓）、原住民（設臺北市○○路○段75 巷70號）、客家（
      設臺北市○○路○段75巷70號）、大愛（設臺北市○○路2
      號）、高點（設臺北市○○路87號8樓）、好消息（設臺
      北市○○路○段75巷50號6樓）、人間衛視（設臺北市○○
      路327號9樓之1）、MUCH-TV（設臺北市○○路39號）等電
      視台之新聞部負責人、新聞主播、採訪攝影記者及其所闢
      設網路電子新聞之負責人、主持人及記者。
    (四)中廣新聞台（設臺北市○○區○○路375號7樓）、警廣新
      聞台（設臺北市○○街17號）之負責人、新聞編輯及攝影
      記者、播報員及所設網路新聞之負責人、主持人、播報記
      者；飛碟電台（設臺北市中正區○○○路○段102號25樓）
      之負責人趙少康及新聞編輯、攝影記者、播報員。
    (五)臺灣雅虎（設臺北市中正區○○○路○段100號12樓）、蕃
      薯藤（設臺北市大安區○○○路○段273號10樓）、WEBS-T
      V（設臺北市○○區○○路2段2號7樓）、中華電信（包括
      MOD、線上收看、行動電視，設臺北市○○區○○路1段21
      之3號）、遠傳（設臺北市大安區○○○路○段207號28樓
      ）、臺灣大哥大（線上收看、行動電視，設臺北市○○區
      ○○路2段172-1號13樓之1）、GOOGLE臺灣（設臺北市○
      ○區○○路5段7號37樓之1）之線上即時新聞之負責人或
      主持人。


司法院資訊處製作；財團法人民間司法改革基金會備份。
